臺灣臺南地方法院民事裁定
110年度司家聲字第267號
受  裁定人      
即  被告  陳秉鑑    住○○市○區○○路000號之00九樓之0                      身分證統一編號：Z000000000號
上列當事人間請求塗銷所有權移轉登記等事件，應依職權確定訴
訟費用額，本院裁定如下：
    主  文
被告陳秉鑑應向本院繳納之訴訟費用額確定為新臺幣參仟伍佰貳拾伍元及自本裁定送達翌日起至清償日止，按週年利率百分之五計算之利息。　　　　　　　　　　　           
    理  由
一、按經准予訴訟救助者，於終局判決確定或訴訟不經裁判而終
    結後，第一審受訴法院應依職權以裁定確定訴訟費用額，向
    應負擔訴訟費用之當事人徵收之，民事訴訟法第114條第1項
    前段定有明文。準此，第一審受訴法院依本條項所確定之訴
    訟費用額，以當事人受訴訟救助暫免之訴訟為限。次按當事
    人為和解者，其和解費用及訴訟費用各自負擔之。但別有約
    定者，不在此限。第84條之規定，於調解成立之情形準用之
    。民事訴訟法第84條第1項、第423條第2項亦有明文。是訴
    訟費用，以敗訴之當事人負擔訴訟費用為原則，然若當事人
    調解成立者，為當事人約定相互讓步以終止或防止爭執之發
    生，已無所謂訴訟勝敗之問題，故調解費用及訴訟費用依法
    應各自負擔，但當事人別有約定者，仍應尊重當事人之意。
    末按調解成立者，原當事人得於調解成立之日起3個月內，
    聲請退還已繳裁判費3分之2，家事事件法第30條第4項亦定
    有明文。
二、經查：
㈠、本件請求塗銷所有權移轉登記等事件經本院以108年度家繼訴
    字第52號判決被告陳秉鑑敗訴。被告陳秉鑑不服提起上訴，
    案經臺灣高等法院臺南分院以108年度家聲字第12號准予被
    告陳秉鑑訴訟救助，並經臺灣高等法院臺南分院以110年度
    家上移調字第8號調解成立，訴訟費用各自負擔，業經調閱
    上開卷查明屬實。
㈡、準此，調解於第一審判決後成立者，該第一審判決即因而失
    其效力，依前揭規定，除當事人別有約定外，第一、二審訴
    訟費用，均應各自負擔。而「各自負擔」，係指原應由兩造
    當事人各自預支之費用於調解成立時，則由該支出之當事人
    自行負擔而言，故本件第二審之訴訟費用應由被告即上訴人
    負擔。
㈢、經本院調卷審查後，本件訴訟係因財產事件而起訴，且受裁
    定人即被告上訴之訴訟標的價額為新臺幣（下同）648,381
    元，依民事訴訟法第77條之13規定，應徵得之第二審裁判費
    用為10,575元。是以受裁定人即被告上訴暫免繳納之訴訟費
    用為10,575元，依上開規定調解成立者，訴訟費用各自負擔
    ，故應由被告負擔10,575元。然被告因調解成立，得聲請退
    還該審級裁判費3分之2，則扣除應退還被告之裁判費3分之2
    後，被告尚應繳納之裁判費為3,525元，爰依法裁定如主文
    所示。
三、依家事事件法第51條、民事訴訟法第114條第1項之規定，裁
    定如主文。　　
中　　華　　民　　國　　110 　年　　11　　月　　17　　日
               家事法庭       司法事務官　田修豪
以上正本係照原本作成。
如不服本裁定，應於裁定送達後10日內以書狀向本院提出異議。
中　　華　　民　　國　　110 　年　　11　　月　　17　　日
                              書  記  官　洪培綺